臺灣臺南地方法院刑事判決　　　　　　　 96年度易字第752號
公　訴　人　臺灣臺南地方法院檢察署檢察官
被　　　告　戊○○
　　　　　　　　　　現於臺灣臺南看守所羈押中
上列被告因竊盜案件，經檢察官提起公訴（96年度偵字第7668號
），及公訴人於審判期日追加起訴，本院判決如下：
    主  文
戊○○竊盜，累犯，處有期徒刑拾月；減為有期徒刑伍月，如易
科罰金，以新臺幣壹仟元折算壹日。又共同竊盜，累犯，處有期
徒刑壹年，扣案新臺幣伍佰元沒收。應執行有期徒刑壹年參月。
扣案之新臺幣伍佰元沒收。
    事  實
一、戊○○前有多項違反肅清煙毒條例、毒品危害防制條例及竊
    盜等案件。最近一次於民國九十三年間，因犯竊盜罪及違反
    毒品危害防制條例案件，竊盜罪部分，經本院於九十三年九
    月十三日以九十三年度簡字第一二三二號判處有期徒刑五月
    ，如易科罰金，以銀元三百元折算一日確定，違反毒品危害
    防制條例案件部分，經臺灣高雄地方法院於九十三年十二月
    二十八日以九十三年訴字第二五九０號判決有期徒刑十月確
    定，並經前開法院以九十四年度聲字第二七一三號裁定應執
    行有期徒刑一年二月確定，於九十三年十一月十六日入監執
    行，至九十五年六月二十一日縮刑期滿，於翌日即二十二日
    縮短刑期執行完畢出監，竟不知會改、反省，尊重他人財產
    權。
二、戊○○因染有毒品惡習，無正當工作，竟基於意圖為自己不
    法所有之犯意，於九十六年三月三十一日十二時三十分許，
    騎乘車號ＹＫＫ—一００號重型機車行經位於臺南市○區○○路三段三七巷七七弄三號對面之倉庫，見該倉庫鐵門未上
    鎖，即入內行竊，竊得德國ＳＥＣＡＣＴ．Ｓ．Ａ廠牌之捲
    揚機器馬達（號碼各為七二三九號、七二四０號）二臺後離
    去，並於同年四月初，將該二臺馬達拆解後載至位於臺南縣
    仁德鄉○○路○段一二０號由黃振吉經營之盛茂資源回收中
    心，即轉賣予不知情之黃振吉。戊○○仍因缺款花用，於九
    十六年五月九日十一時許與丁○○（丁○○於本院九十六年
    度易字第七五二號案件行準備程序時未到案，另行處理另案
    審結）欲一同前往嘉南療養院進行戒除毒癮之替代療法，由
    戊○○騎乘上開車號重型機車負載丁○○，途經臺南市○區
    ○○路三段三七巷十二號三弄後面倉庫，見該倉庫鐵門未鎖
    ，倉庫內有許多工具及白鐵物品，認為有機可趁，商議竊取
    後變賣，即共同基於意圖為自己不法所有之接續犯意聯絡，
    由戊○○騎乘機車上並在外負責把風，另由丁○○入內將倉
    庫內之白鐵物品有白鐵烤肉架、白鐵桶等物品均先堆置在門
    口附近，因上開物品過大，僅得分批載送進行變賣，戊○○
    、丁○○二人先載白鐵烤肉架載至前開處所做為廢鐵以新臺
    幣（下同）一千一百元售予不知情之黃振吉，續復於同日下
    午一時許，再至前開處所搬白鐵桶另行載往不詳處所變賣，
    所竊取變賣後贓款則由二人朋分花用，僅餘五百元。嗣於是
    日下午一時三十分許，經屋主甲○○從家中監視錄影機中發
    現戊○○、丁○○二人搬取物品之行竊行為，立即追出但未
    追上，甲○○檢視倉庫內許多白鐵物品、電鑽、焊接工具等
    物均遭戊○○、丁○○二人挪動放置較易搬取位置，並於是
    日下午三時許，自監視錄影機中發現，戊○○、丁○○再度
    返回該處欲繼續搬取白鐵物品進行變賣，而為屋主甲○○發
    覺而報警當場查獲戊○○、丁○○二人，並扣得贓款五百元
    。
二、案經臺南市警察局第一分局報請臺灣臺南地方法院檢察署檢
　　察官偵查起訴，暨由公訴檢察官於九十六年七月十三日審判
    期日以言詞追加起訴。
    理  由
一、上開被告戊○○行竊之犯罪事實，業據被告戊○○於警、偵
    訊及本院審理時坦承不諱，核與證人即失竊被害人甲○○、
    乙○○、盛茂資源回收中心負責人黃振吉及共犯丁○○分別
    警詢、偵查中所述及本院結證之情形相符，並扣得贓款五百
    元，亦有扣押物筆錄、扣押物品目錄表及贓物認領保管單、
    受理刑事案件報案三聯單、現場照片五幀、被告二人至證人
    甲○○倉庫行竊之監視錄影器翻拍相片三幀等資料在卷可稽
    ，足認被告戊○○前開自白與事實相符，足以採信，是本件
    事證明確，被告上開二次之竊盜犯行堪以認定。
二、核被告戊○○二次所為，均犯刑法第三百二十條第一項之竊
    盜罪。被告戊○○與共犯丁○○就上開九十六年五月九日之
    竊盜犯行，有犯意聯絡及行為分擔，應論以共同正犯。另公
    訴意旨雖認被告二人於九十六年六月五日當日三次前往證人
    甲○○之倉庫內行竊行為為數罪，應分論並罰，固非無見，
    惟據證人甲○○於本院審理時到庭證稱：伊前往倉庫內查視
    時，發覺許多白鐵物品及工具等均已遭被告二人搬動位置，
    均放置在較易搬取之處，故認被告二人均會再返回搬取物品
    等語，足認被告二人所欲竊取之物品均屬大型白鐵物品，且
    因二人所騎乘之機車無法一次載運離開，而將所欲竊取之物
    先行搬至較易搬動之位置後，待變賣後再行至證人甲○○倉
    庫繼續搬所竊之物品，被告二人所欲竊取之物品，尚未完全
    置於自己實力支配之下，且竊盜行為尚未實施完畢並在持續
    中，是被告於密切接近之時間及同地實施，侵害同一法益，
    各行為之獨立性極為薄弱，依一般社會健全觀念，在時間差
    距上，難以強行分開，應視為數個舉動之接續施行，合為包
    括之一行為予以評價，屬接續犯。又被告於九十六年三月三
    十一日及同年五月九日所犯上開竊盜罪間，犯意各別，行為
    互殊，應分論併罰。再被告有如事實欄所述之前案科刑及執
    行紀錄，有卷附臺灣高等法院被告前案紀錄表可按，渠等受
    有期徒刑之執行完畢，五年以內故意再犯有期徒刑以上之本
    案竊盜罪，為累犯，應依刑法第四十七條第一項規定加重其
    刑。爰審酌被告正值青壯年，具有完全謀生能力，不思正途
    賺取錢財，竟因染有毒品惡習而圖不勞而獲竊取他人財物，
    且於不到二月期間，先後為二次行竊，不僅漠視法令，並嚴
    重侵犯他人之財產權，兼衡被告犯罪後坦承犯行之態度，且
    被告所竊取被害人財物價值不低等一切情狀，量處如主文所
    示之刑，並定應執行之刑。
三、扣案之現金五百元，係被告將所竊得之物變賣後所得贓款之
    剩餘款項，業據被告於警詢時供陳明確，為因犯罪所得之物
    ，爰依刑法第三十八條第一項第三款之規定宣告收沒。
四、末查，被告戊○○前開於九十六年三月三十一日竊盜之犯罪
    之時間，係在九十六年四月二十四日之前，依中華民國九十
    六年罪犯減刑條例所定減刑條例之規定，雖為該條例第三條
    第一項第十五款所列之罪，但宣告刑未逾有期徒刑一年六月
    ，合於前開條例之規定，應依該例減其宣告刑二分之一，並
    諭知易科罰金之折算標準。
據上論斷，應依刑事訴訟法第二百九十九條第一項前段，刑法第
第二十八條、第三百二十條第一項、第五十一條第五款、第四十
七條第一項、第四十一條第一項、第三十八條第一項第三款，刑
法施行法第一條之一，中華民國九十六年罪犯減刑條例第二條第
一項第三款、第七條、第九條，判決如主文。
本案經檢察官丙○○到庭執行職務。
中　　華　　民　　國　　96　　年　　7 　　月　　17　　日
　　　　　　　　　刑事第十二庭  法　官  程克琳
以上正本證明與原本無異。
如不服本判決應於收受本判決後10日內向本院提出上訴書狀，並
應敘述具體理由。如未敘述上訴理由者，應於上訴期間屆滿後20
日內向本院補提理由書狀（均須按他造當事人之人數附繕本）「
切勿逕送上級法院」。
中　　華　　民　　國　　96　　年　　7 　　月　　17　　日
                                書記官  曾美滋
附錄本案論罪科刑法條
刑法第320條：
意圖為自己或第三人不法之所有，而竊取他人之動產者，為竊盜
罪，處5年以下有期徒刑、拘役或500元以下罰金。
意圖為自己或第三人不法之利益，而竊佔他人之不動產者，依前
項之規定處斷。
前二項之未遂犯罰之。
